臺灣屏東地方法院刑事判決　　　　　　　 94年度訴字第225號
公　訴　人　臺灣屏東地方法院檢察署檢察官
被　　　告　甲○○
上列被告因違反毒品危害防制條例案件，經檢察官提起公訴（93
年度毒偵字第2200號），及移送併案（94年度毒偵字第286 號）
，本院裁定以簡式審判程序審理，茲判決如下：
    主  文
甲○○連續施用第一級毒品，累犯，處有期徒刑壹年，扣案之海
洛因貳包（合計淨重零點伍貳公克，空包裝重零點伍柒公克）、
注射針筒貳支及餘有海洛因殘渣之夾鍊袋肆只，均沒收銷燬。
    事  實
一、甲○○曾於民國83年間因違反麻醉藥品管理條例及肅清煙毒
    條例案件案件，經臺灣高等法院高雄分院以84年度上訴字第
     1413 號判決處有期徒刑8 月及有期徒刑3 年8 月，應執行
    有期徒刑4 年（原審判決案號：本院83年訴字第399 號）確
    定，又於86年間因犯詐欺罪，經臺灣高雄地方法院以85年度
    易字第6141號判決處有期徒刑3 月確定，上開2 確定判決接
    續執行，於87年3 月7 日因縮短刑期假釋出監，並於89年10
    月23日因刑期屆滿，於所餘刑期內未經撤銷假釋而視為執行
    完畢。又曾於91年間因施用毒品案件，經本院以91年度毒聲
    字第1510號裁定移送觀察、勒戒後，認為無繼續施用毒品傾
    向，於92年3 月19日執行完畢，並由臺灣屏東地方法院檢察
    署檢察官以91年度毒偵字第1557號為不起訴處分確定。甲○
    ○再於92年間因施用毒品案件，經本院以92年度毒聲字第16
    50號裁定移送觀察、勒戒，於93年2 月11日進入勒戒處所執
    行，並於93年3 月3 日因毒品危害防制條例修正而釋放出所
    。然甲○○竟猶不思戒除惡習，於上開觀察、勒戒執行完畢
    釋放後5 年內，復基於施用第一級毒品海洛因之概括犯意，
    自93年8 月初某日起至94年1 月19日22時許止，在屏東縣屏
    東市○○街○ 段113 巷28號之一10樓之2 其娘家房間內及屏
    東縣屏東市區加油站廁所等處，以約4 至5 日施用1 次之頻
    率，將海洛因加水溶解後以注射針筒施打其靜脈之方式，連
    續施用第一級毒品海洛因。嗣於：
  (一)93年9 月8 日9 時5 分許，警方在高雄縣大社鄉○○路靖海
    加油站前發現蕭吉隆騎乘車牌號碼URI —282 號機車附載甲
    ○○行經該處，因形跡可疑遂上前盤查，於甲○○手中查獲
    第一級毒品海洛因2 包（合計淨重0.52公克，空包裝重0.57
    公克），經送至警局採尿檢驗後，始查知甲○○施用海洛因
    之犯行。
  (二)94年1 月21日11時20分許，經警方持搜索票至屏東縣屏東市
    ○○街○ 段113 巷28號之一10樓之2 執行搜索時，查獲並扣
    得甲○○持有之注射針筒2 支及餘有海洛因殘渣之夾鍊袋4
    只，於警方有上開確切根據懷疑而發覺甲○○有施用毒品之
    嫌疑後，甲○○遂向警方自白其施用海洛因之犯行。
二、案經高雄縣政府警察局仁武分局移送臺灣高雄地方法院檢察
    署檢察官呈由臺灣高等法院高雄分院檢察署檢察長令轉臺灣
    屏東地方法院檢察署檢察官偵查起訴，並由屏東縣警察局屏
    東分局報請臺灣屏東地方法院檢察署檢察官移送併辦。
    理  由
一、上述事實，已據被告甲○○坦白承認，又其於93年9 月8 日
    及94年1 月21日為警查獲後於警察局所採集之尿液經送檢驗
    結果，確呈嗎啡（海洛因之水解反應）陽性反應，有高雄縣
    政府衛生局93年9 月24日93煙檢字第2070號煙毒尿液檢驗成
    績書、長榮大學93年12月2 日確認報告及臺灣檢驗科技股份
    有限公司94 年2月2 日編號KＺ000000000000號濫用藥物尿液
    檢驗報告各1 紙在卷可憑，此為鑑定機關本於專業知識及以
    精密儀器測試後所得之結論，自可憑信。而扣案之白色粉末
    狀物體2 包（合計淨重0.52公克，空包裝重0.57公克）含有
    海洛因成分之事實，亦有法務部調查局93年9 月29日調科壹
    字第220018185 號鑑定通知書1 紙在卷可考，此外，扣案之
    注射針筒2 支、夾鍊袋4 只經檢驗均有海洛因陽性反應，亦
    分別有高雄醫學大學附設中和紀念醫院檢驗報告3 紙可參，
    顯然均殘留有海洛因毒品之成分，被告自白施用海洛因，應
    與事實相符，而堪採信。又被告曾於91年間因施用毒品案件
    ，經本院以91年度毒聲字第1510號裁定移送觀察、勒戒後，
    認為無繼續施用毒品傾向，於92年3 月19日執行完畢，並由
    臺灣屏東地方法院檢察署檢察官以91年度毒偵字第1557號為
    不起訴處分確定。甲○○再於92年間因施用毒品案件，經本
    院以92年度毒聲字第1650號裁定移送觀察、勒戒，於93年2
    月11日進入勒戒處所執行，並於93年3 月3 日因毒品危害防
    制條例修正而釋放出所等情，有臺灣高等法院被告全國前案
    紀錄表、臺灣屏東地方法院檢察署刑案資料查註紀錄表各1
    份附卷足憑，故本案事證明確，被告施用海洛因之犯行，堪
    以認定。
二、核被告施用海洛因之行為，係犯毒品危害防制條例第10條第
    1 項施用第一級毒品罪，而其於施用海洛因前或後之持有海
    洛因犯行，為其施用之高度行為所吸收，不另論罪。被告除
    於93年9 月811 時30分許回溯72小時期間內之某時施用海洛
    因1 次外，又於前開犯罪事實欄所載時、地施用海洛因之事
    實，雖未據公訴人起訴，然本院認此部分與本案已起訴部分
    有連續犯之裁判上一罪關係，亦為起訴之效力所及，本院應
    併予審理。被告多次施用海洛因之行為，時間緊接，手法相
    同，所犯係犯罪構成要件相同之罪名，顯係基於概括犯意而
    反覆為之，應依連續犯規定，論以1 罪，並加重其刑。查被
    告前於83年間因違反麻醉藥品管理條例及肅清煙毒條例案件
    案件，經臺灣高等法院高雄分院以84年度上訴字第1413號判
    決處有期徒刑8 月及有期徒刑3 年8 月，應執行有期徒刑4
    年（原審判決案號：本院83年訴字第399 號）確定，又於86
    年間因犯詐欺罪，經臺灣高雄地方法院以85年度易字第6141
    號判決處有期徒刑3 月確定，上開2 確定判決接續執行，於
    87年3 月7 日因縮短刑期假釋出監，並於89年10月23 日 因
    刑期屆滿，於所餘刑期內未經撤銷假釋而視為執行完畢，有
    臺灣屏東地方法院檢察署刑案資料查註紀錄表及臺灣高等法
    院被告全國前案記錄表在卷可稽，其於5 年以內再犯本案有
    期徒刑之上述罪名，應屬累犯，應加重其刑，其有2 種刑之
    加重事由，應遞加重之。爰審酌被告曾因施用毒品經送勒戒
    處所施以觀察、勒戒後，仍未能戒斷其施用毒品之惡習，足
    見其陷溺已深，惟因施用毒品均僅係戕害其自己身心並無加
    害他人，犯罪後坦承犯行、態度尚稱良好等一切情狀，量處
    如主文所示之刑。
三、扣案之海洛因2 包（合計淨重0.52公克，空包裝重0.57公克
    ）為第一級毒品，應依毒品危害防制條例第18條第1 項前段
    之規定，沒收銷燬之；至沾附海洛因之注射針筒2 支及餘有
    海洛因殘渣之夾鍊袋4 只，因難與所附著之毒品成分析離，
    亦均應依同條項之規定沒收銷燬之，併此敘明。
據上論斷，應依刑事訴訟法第273 條之1 第1 項、第299 條第1
項前段，毒品危害防制條例第10條第1 項、第18條第1 項前段，
刑法第11條、第47條、第56條，判決如主文。
本案經檢察官鄭伊鈞到庭執行職務。
中　　華　　民　　國　　94　　年　　4 　　月　　21　　日
                  刑事第五庭    法  官  林柏泓
以上正本證明與原本無異。
如不服本判決應於收受本判決送達後十日內向本院提出上訴書狀
，其未敘述上訴理由者，並得於提起上訴後十日內向本院補提理
由書狀（均須按他造當事人之人數附繕本）「切勿逕送上級法院
」
中　　華　　民　　國　　94　　年　　5 　　月　　2 　　日
                                書記官  劉淑蓉
附錄法條：
毒品危害防制條例第10條
施用第一級毒品者，處 6 月以上 5 年以下有期徒刑。
施用第二級毒品者，處 3 年以下有期徒刑。
